臺灣新北地方法院刑事判決
111年度審訴字第107號
公  訴  人  臺灣新北地方檢察署檢察官
被      告  范哲愷



上列被告因傷害案件，經檢察官提起公訴（110年度偵字第40890
號），被告於本院準備程序中就被訴事實為有罪之陳述，經本院
合議庭裁定由受命法官獨任進行簡式審判程序，判決如下：
    主  文
范哲愷犯傷害罪，處拘役貳拾日，如易科罰金，以新臺幣壹仟元
折算壹日。
    事  實
一、范哲愷與王愷辰前係同事關係，於民國109年12月21日18時
    許，在新北市○○區○○路000巷0○0號懷湘工程有限公司之倉庫
    內，因細故發生口角爭執，范哲愷竟基於傷害他人身體之犯
    意，徒手掐住王愷辰之脖子，致王愷辰受有頸部挫傷與擦傷
    之傷害。
二、案經王愷辰訴由臺灣基隆地方檢察署陳請臺灣高等檢察署檢
    察長核轉臺灣新北地方檢察署檢察官偵查起訴。
    理  由
壹、程序方面：
    本件被告范哲愷所犯係死刑、無期徒刑、最輕本刑為3年以
    上有期徒刑以外之罪，其於準備程序中就被訴事實為有罪之
    陳述，經法官告知簡式審判程序之旨，並聽取公訴人及被告
    之意見後，依刑事訴訟法第273條之1第1項規定，由本院合
    議庭裁定由受命法官獨任進行簡式審判程序，且依刑事訴訟
    法第273條之2及第159條第2項規定，不適用傳聞法則有關限
    制證據能力之相關規定，合先敘明。
貳、實體方面：
一、上揭犯罪事實，業據被告范哲愷於偵查中、本院準備程序及
    審理時均坦承不諱，核與證人即告訴人王愷辰於偵查中之證
    述相符，並有行天宮醫療志業醫療財團法人恩主公醫院乙種
    診斷證明書1份在卷可稽（見臺灣基隆地方檢察署110年度他
    字第199號偵查卷第9頁），足認被告之自白與事實相符，洵
    堪採為認定事實之依據。本案事證明確，被告犯行，堪以認
    定，應依法論科。
二、論罪科刑：
  ㈠核被告所為，係犯刑法第277條第1項之傷害罪。 
  ㈡爰審酌被告遇事不思理性處理，僅因細故即徒手攻擊告訴人
    ，致告訴人受有上開傷勢，法治觀念淡薄，因告訴人無調解
    意願致迄今未能達成調解，惟念其犯罪後坦承犯行，態度尚
    可，並兼衡其素行、犯罪之動機、目的、手段、告訴人所受
    傷害程度，及其自陳國中畢業之智識程度、現從事室內裝修
    工作、需撫養母親之生活狀況等一切情狀，量處如主文所示
    之刑，並諭知如易科罰金之折算標準，以資懲儆。
據上論斷，應依刑事訴訟法第273條之1第1項、第299條第1項前
段，刑法第277條第1項、第41條第1項前段，刑法施行法第1條之
1第1項，判決如主文。
本案經檢察官陳柏文提起公訴，經檢察官張啓聰到庭執行職務。
中　　華　　民　　國　　111 　年　　3 　　月　　30　　日
                  刑事第二十五庭  法  官      曾淑娟
上列正本證明與原本無異。
如不服本判決，應於判決送達後20日內敘明上訴理由，向本院提
出上訴狀 (應附繕本) ，上訴於臺灣高等法院。其未敘述上訴理
由者，應於上訴期間屆滿後20日內向本院補提理由書「切勿逕送
上級法院」。
                                 書記官　     張佑慈
中　　華　　民　　國　　111 　年　　3 　　月　　30　　日

附錄本案論罪科刑法條全文：
中華民國刑法第277條
傷害人之身體或健康者，處5年以下有期徒刑、拘役或50萬元以
下罰金。
犯前項之罪，因而致人於死者，處無期徒刑或7年以上有期徒刑
；致重傷者，處3年以上10年以下有期徒刑。